【裁判字號】    89,易,24
【裁判日期】    890621
【裁判案由】    詐欺等
【裁判全文】
臺灣高雄地方法院刑事判決                        八十九年度易字第二四號
    公  訴  人  臺灣高雄地方法院檢察署檢察官
    被      告  丁○○
右列被告因詐欺案件，經檢察官提起公訴（民國八十八年度偵字第二五九九一號、八
十八年度偵字二八五二0號），本院判決如左：
    主  文
丁○○連續以詐術得財產上不法之利益，處拘役伍拾玖日，又無故侵入他人住宅，處
拘役伍拾日，應執行拘役壹佰日。
    事  實
一、丁○○曾犯有公共危險案件，為本院判處有期徒刑三年十月確定，甫於民國八十
    六年九月二十四日假釋付保護管束，惟於假釋保護管束期間（至八十九年一月十
    七日才假釋期滿）猶不知悔改，基於概括之犯意，意圖不法之利益，先於八十八
    年八月十七日下午三時許，在高雄縣梓官鄉蚵仔寮典寶村搭乘乙○○所駕駛車號
    ＹＡ－三五０號計程車前往高雄縣阿蓮鄉再回到梓官鄉公所附近後，向乙○○佯
    稱欲下車找人拿錢付計程車資新臺幣（下同）一千六百三十元云云，乙○○陷於
    錯誤而由丁○○離車，丁○○離車後不知去向而詐得免付車資之不法利益。八十
    八年十月八日下午二時四十五分，丁○○以前揭同一方式，在高雄縣岡山鎮○○
    路○道北上彰化銀行前，搭乘甲○○所駕駛Ｐ五－八三五號計程車前往屏東縣佳
    冬鄉○○街，再折返高雄縣岡山鎮嘉峰里社區時，又向甲○○佯稱要下車拿取二
    千元車資云云，使甲○○陷於錯誤由其下車離去，丁○○又詐得免付車資之不法
    利益。丁○○另起犯意，於八十八年十一月三日上午五時許，未經丙○○同意，
    無故侵入丙○○位在高雄縣岡山鎮○○路二三巷三四號住宅，為丙○○發現報警
    查獲。
二、案經乙○○、甲○○及丙○○提出告訴而由高雄縣警察局岡山分局移送臺灣高雄
    地方法院檢察署檢察官偵查起訴。
    理  由
一、被告丁○○業已坦認無故侵入丙○○住宅之事實，核與告訴人丙○○指述情節符
    ，被告無故侵入住宅犯行罪證明確洵可認定。另被告否認右揭犯行，辯稱：我有
    帶我結拜大姊向乙○○表示我錢會給乙○○，若我有給錢乙○○可向我大姊要，
    另外甲○○自己不等我云云，惟查被告前揭施用詐術免付車資事實，已據被告承
    認尚欠告訴人乙○○、甲○○前揭車資等語可按，並有告訴人乙○○及甲○○所
    陳事實在卷可稽，被告丁○○所作前揭辯解，並無具體事證可供調查，其辯解無
    非卸責之詞，被告詐欺得利犯行亦係罪證明確而可認定。
二、核被告所為，係犯刑法第三百三十九條第二項之詐欺得利罪及刑法第三百零六條
    第一項之無故侵入住宅罪。被告二詐欺得利行為，時間緊接，所犯罪名相同，顯
    係出於概括之犯意為之，為連續犯以一罪論，並加重其刑。被告前揭詐欺得利罪
    與無故侵入住宅罪間，係犯罪構成不同，應予分論併罰。審酌被告丁○○犯罪之
    動機、目的、素行、詐欺所得利益尚微及犯後態度等一切情狀，爰分別就前揭二
    罪各量處如主文所示之刑併定其應執行刑。
據上論斷，應依刑事訴訟法第二百九十九條第一項前段、刑法第五十六條、第三百三
十九條第二項、第三百零六條第一項、第五十一條第六款，罰金罰鍰提高標準條例第
一條前段，判決如主文。
本案經檢察官李門騫到庭執行職務。
中    華    民    國      八十九      年      六      月     二十一     日
                                  臺灣高雄地方法院刑事第三庭
                                      法  官  周  志  賢
右為正本，係照原本作成，證明與原本無異。
如不服本判決，應於送達後十日內，向本院提出上訴狀。
                                      書記官  黃  順  命
中    華    民    國      八十九      年      六      月     二十一     日
附錄本判決論罪之法條：
刑法第三百三十九條第二項
  意圖為自己或他人不法之所有，以詐術使人將本人或第三人之物交付者，處五年以
  下有期徒刑、拘役或科或併科一千元以下罰金。
刑法第三百零六條第一項
  無故侵入他人宅、建築物或附連圍繞之土地或船艦者，處一年以下有期徒刑、拘役
  或三百元以下罰金。


司法院資訊處製作；財團法人民間司法改革基金會備份。
